臺灣屏東地方法院刑事判決　　　　　　　100年度易字第256號
公　訴　人　臺灣屏東地方法院檢察署檢察官
被　　　告　陳萬佳
上列被告因竊盜案件，經檢察官提起公訴（100年度偵字第473號
），本院依法行簡式審判程序審理，判決如下：
    主  文
陳萬佳犯修正前刑法第三百二十一條第一項第三款之竊盜罪，累
犯，處有期徒刑柒月，扣案如附表所示之物均沒收。
    事  實
一、陳萬佳前於民國95年間，因搶奪、詐欺、毒品等案件，分別
    經本院以95年度訴字第282 號判處有期徒刑1 年2 月（後減
    刑為有期徒刑7 月確定）、96年度簡字第58號判處有期徒刑
    3 月、96年度訴字第271 、365 號判處有期徒刑1 年1 月（
    上二案減刑後合併定應執行有期徒刑7 月確定），上開各罪
    接續執行，至97年6 月25日執行完畢。詎基於意圖為自己不
    法所有之竊盜犯意，攜帶其所有如附表所示客觀上足對他人
    生命、身體、安全構成威脅，具危險性之器物，於99年8 月
    4 日4 時30分許，前往屏東縣東港鎮大潭里社區活動中心旁
    之大潭市場內，竊走陳招福之鍋瓢13支、麵勺6 支、菜刀2
    把、夾子8 支、肉槌1 支、鍋子1 只、湯匙4 支、鐵椅1張
    、電瓶1 顆等物。嗣陳招福發覺失竊後報案處理，為警於99
    年8 月4 日6 時30分許，至屏東縣東港鎮○○路75之2 號陳
    萬佳住處循線查獲，並扣得如附表所示之物（贓物已由被害
    人領回）。
二、案經屏東縣政府警察局東港分局報告臺灣屏東地方法院檢察
    署檢察官偵查起訴。
    理  由
一、本件係依刑事訴訟法第273 條之1 第1 項行簡式審判程序，
    其證據調查依同法第273 條之2 所定原不受審判外陳述排除
    之限制；又被告對於卷內各項證據亦不爭執證據能力，復無
    事證顯示有何違法取得或類此瑕疵之情，故卷內所列各項證
    據，自均有證據能力，合先敘明。
二、上揭犯罪事實，業據被告坦承不諱，並有證人即被害人陳招
    福證述遭竊情形可佐（見警卷第6 頁），以及偵查報告、贓
    物認領保管單、查獲採證照片等件為憑（見警卷第2 、16、
    17-22 頁）。是認被告之自白與事實相符，堪予採信。從而
    本件罪證明確，被告犯行洵足認定，應依法論科。
三、按行為後法律有變更者，適用行為時之法律，但行為後之法
    律有利於行為人者，適用最有利於行為人之法律，刑法第2
    條第1 項定有明文。本件被告行為後，刑法第321 條第1 項
    業於100 年1 月28日修正施行，修正後該條項除第1 、6 款
    之構成要件變更外，刑度亦增訂「得併科新臺幣十萬元以下
    罰金」，是比較新舊法結果，新法並無對被告較為有利，自
    應適用其行為時即修正前之規定。
四、次按刑法第321 條第1 項第3 款之加重竊盜罪，係以行為人
    攜帶兇器竊盜為其加重條件，此所謂兇器，並無種類限制，
    凡客觀上足對他人生命、身體、安全構成威脅，具危險性之
    器物均屬之，且祇須行竊時攜帶此種具危險性之兇器為已足
    ，尚不以攜帶之初有行兇意圖為必要（最高法院79年台上字
    第5253號判例意旨參照）。核被告所為，係犯修正前刑法第
    321 條第1 項第3 款之加重竊盜罪。被告曾受如事實欄所載
    判刑執行等情，有前案紀錄表、刑案資料查註紀錄表各1 份
    可考，其於徒刑執行完畢後，5 年內故意再犯本件有期徒刑
    以上之罪，為累犯，應依刑法第47條第1 項加重刑度。
五、爰審酌被告已有前揭所示多項犯罪前科，屢受判刑執行，素
    行不佳，如今再度犯下本案，顯見未因歷經刑事程序而記取
    教訓；另被告時值青壯，非無謀生能力，竟不思以正當手段
    賺取所需，詎起意行竊為謀財之道，犯罪動機當屬可議；又
    被告竊取眾多財物，妨礙物主使用收益、造成失竊後生活利
    用上困擾，犯罪影響所及非低；惟念在被告尚知坦然面對司
    法、自白罪行不諱，兼衡其竊取之財物價值不高、查獲後復
    經被害人領回等一切情狀，量處如主文所示之刑，以資懲儆
    。
六、扣案如附表所示之物，既經被告坦認：作案前因預想伊的這
    些工具可能用得到，便全部帶在身邊備供行竊所需等語（見
    本院100 年4 月11日審判筆錄第3 頁），是該等工具顯係被
    告所有預備供犯罪使用之物，爰依刑法第38條第1 項第2 款
    宣告沒收。
據上論斷，應依刑事訴訟法第273 條之1 第1 項、第299 條第1
項前段，刑法第2 條第1 項前段、第47條第1 項、第38條第1項
第2 款，修正前刑法第321 條第1 項第3 款，判決如主文。
本案經檢察官許英輝到庭執行職務
中    華    民    國    100   年     4    月    25    日
                    刑事第四庭    法  官  江振源
以上正本證明與原本無異
如不服本判決，應於判決送達後10日內向本院提出上訴書狀（應
附繕本），其未敘述上訴理由者，應於上訴期間屆滿後20日內補
提理由書狀於本院，上訴於臺灣高等法院高雄分院。
中    華    民    國    100   年     4    月    25    日
                                  書記官  邱淑婷
附錄本判決論罪科刑法條：
修正前刑法第321條
犯竊盜罪而有左列情形之一者，處六月以上、五年以下有期徒刑
：
一、於夜間侵入住宅或有人居住之建築物、船艦或隱匿其內而犯
    之者。
二、毀越門扇、牆垣或其他安全設備而犯之者。
三、攜帶兇器而犯之者。
四、結夥三人以上而犯之者。
五、乘火災、水災或其他災害之際而犯之者。
六、在車站或埠頭而犯之者。
前項之未遂犯罰之。
附表：
┌───┬────────┐
│編號  │扣案物（各1支） │
├───┼────────┤
│1     │一字起子        │
├───┼────────┤
│2     │十字起子        │
├───┼────────┤
│3     │老虎鉗          │
├───┼────────┤
│4     │固定鉗          │
├───┼────────┤
│5     │電線鉗          │
├───┼────────┤
│6     │六角扳手        │
└───┴────────┘